【裁判字號】    98,毒抗,162
【裁判日期】    980526
【裁判案由】    戒治
【裁判全文】
臺灣高等法院臺南分院刑事裁定         98年度毒抗字第162號
抗  告  人
即  被  告  甲○○
上列抗告人因聲請強制戒治案件，不服臺灣嘉義地方法院中華民
國九十八年四月二十八日裁定（九十八年度毒聲字第一二０號）
，提起抗告，本院裁定如下：
    主  文
抗告駁回。
    理  由
一、抗告意旨略以：抗告人即被告甲○○前於民國八十八年間經
    臺灣高雄地方法院裁定觀察勒戒及強制戒治在案，於戒治處
    分完畢後，同年因另案服刑至九十七年期滿出獄，出獄未滿
    一年，即被臺灣嘉義地方法院裁定執行觀察勒戒處分，期間
    自九十八年三月十六日至九十八年四月二十九日，嗣又裁定
    令入戒治處所強制戒治，惟抗告人距上次施用毒品已超過五
    年，應視為初犯，為此提起抗告，請求撤銷原裁定云云。
二、本件檢察官聲請意旨略稱：被告因施用第一級毒品案件，經
    臺灣嘉義地方法院以九十八年毒聲字第五十九號裁定令入臺
    灣嘉義看守所附設勒戒處所觀察勒戒後，認有繼續施用毒品
    傾向，有該所九十八年四月二十日嘉所衛字第0980001303號
    函送之有繼續施用毒品傾向證明書在卷可稽，爰依毒品危害
    防制條例第二十條第二項規定，聲請裁定令入戒治處所強制
    戒治。
三、原裁定意旨則以：被告因施用第一級毒品案件，經依臺灣嘉
    義地方法院九十八年度毒聲字第五十九號裁定送勒戒處所觀
    察、勒戒後，認有繼續施用毒品之傾向，有臺灣嘉義看守所
    附設勒戒處所九十八年四月二十日有無繼續施用毒品傾向證
    明書一份附卷可稽，檢察官聲請將抗告人送勒戒處所施以強
    制戒治，核無不合，乃依毒品危害防制條例第二十條第二項
    之規定，裁定令入戒治處所施以強制戒治，期間為六個月以
    上，至無繼續強制戒治之必要為止，但最長不得逾一年。
四、按犯毒品危害防制條例第十條施用第一、二級毒品之罪，經
    觀察、勒戒後，檢察官或少年法院依勒戒處所陳報，認受觀
    察、勒戒人有繼續施用毒品傾向者，檢察官應聲請法院裁定
    或由少年法院裁定令入戒治處所強制戒治，其期間為六個月
    以上，至無繼續強制戒治之必要為止，但最長不得逾一年。
    依前項規定為觀察、勒戒或強制戒治執行完畢釋放後，五年
    後再犯第十條之罪者，適用本條前二項規定，毒品危害防制
    條例第二十條第二項、第三項定有明文。經查：
（一）抗告人前曾因施用第二級毒品，經臺灣高雄地方法院以八
      十八年度毒聲字第七九六九號裁定，令入勒戒處所觀察勒
      戒，經觀察勒戒後，有繼續施用毒品傾向，再經同院八十
      八年度毒聲字第八六八三號裁定，令入戒治處所施以強制
      戒治一年確定等情，有上開裁定二件及檢察官聲請書一紙
      可憑。又被告於八十八年十二月一日入臺灣屏東戒治所施
      以強制戒治，於八十九年四月十四日停止戒治，所餘戒治
      期間付保護管束出所，同年十一月二十一日保護管束期滿
      未經撒銷執行完畢，並經檢察官為不起訴處分等情，有臺
      灣高等法院被告前案紀錄表、臺灣高雄地方法院八十九年
      度毒聲字第二六四九號裁定、臺灣高雄地方法院檢察署八
      十九年度戒毒偵字第一三七七號不起訴處分書影本在卷一
      件可稽。
（二）嗣抗告人於九十八年二月九日上午十時許，在嘉義市○○
      路港坪公園廁所內，施用第一級毒品，於九十八年二月九
      日下午十四時五十五分許在嘉義市政府警察局第二分局偵
      查隊，經其同意採尿送驗鑑定，經鑑定結果，其尿液呈嗎
      啡陽性反應之事實，此有被告代號與真實姓名對照表、採
      尿同意書及台灣檢驗科技股份有限公司檢驗報告各乙紙可
      證（見警卷第四至六頁），且為被告所不爭執，是被告於
      前揭強制戒治執行完畢釋放後，五年後再犯毒品危害防制
      條例第十條第一項施用第一級毒品罪之事證明確，依毒品
      危害防制條例第二十條第三項之規定，應適用同條第一項
      、第二項之規定，由檢察官聲請法院裁定、令被告入勒戒
      處所觀察、勒戒，經觀察、勒戒後，檢察官依勒戒處所陳
      報，認受觀察、勒戒人有繼續施用毒品傾向者，檢察官應
      聲請法院裁定令入戒治處所強制戒治。
（三）本件抗告人經臺灣嘉義地方法院以九十八年度毒聲字第五
      十九號裁定，令入勒戒處所觀察、勒戒，並自九十八年三
      月十七日開始執行，抗告人經執行勒戒處分後，經臺灣嘉
      義看守所附設勒戒處所判定「個案分數達一百二十六分，
      有繼續施用毒品傾向」等情，亦有該所九十八年四月二十
      日嘉所衛字第0980001303號函檢附「有無繼續施用毒品傾
      向證明書」及「有無繼續施用毒品傾向評估標準紀錄表」
      在卷可證。原審為期抗告人能自此斷絕毒品，在尚未完全
      戒斷前，仍有施以強制戒治之必要，俾抗告人遠離毒品後
      ，不再受毒品之累，認有送強制戒治之必要，乃依檢察官
      聲請，裁定令入戒治處所施以強制戒治，以矯治抗告人施
      用毒品之習性，乃屬合法且必要。本院經核原審裁定，並
      無不當。是本件抗告，並無理由，應予駁回。
五、據上論斷，應依刑事訴訟法第四百十二條，裁定如主文。
中    華    民    國    98    年    5     月    26    日
                  刑事第六庭  審判長法  官  董武全
                                    法  官  曾文欣
                                    法  官  杭起鶴
以上正本證明與原本無異。
不得再抗告。
                                    書記官  魏安里
中    華    民    國    98    年    5     月    26    日


司法院資訊處製作；財團法人民間司法改革基金會備份。
